---
title: "7_variables_aleatorias"
output: html_document
---
Los siguientes ejercicios realizarlos en R y con ggplot2:
5) Encontrar los histogramas de probabilidad para las distribuciones asociadas a las siguientes variables aleatorias:
a) El número de águilas que aparecen cuando lanzamos tres monedas al aire.
```{r}
library(prob)
library(ggplot2)
```

```{r}
S <-tosscoin(3, makespace = TRUE)
S
```
```{r}
Zero_H <-Prob(S, isrep(S, vals='H', nrep=0))
One_H<-Prob(S, isrep(S, vals='H', nrep=1))
Two_H<-Prob(S, isrep(S, vals='H', nrep=2))
Three_H<-Prob(S, isrep(S, vals='H', nrep=3))
df<-data.frame(Zero_H,One_H,Two_H,Three_H)
df
```
```{r}
df_1 = data.frame(evento = c('Zero H', 'One H','Two H','Three H'), X = c(0,1,2,3), probabilidad=c(.125,.375,.375,.125))
ggplot(data = df_1, aes(x=X, y=probabilidad, fill=evento)) + 
geom_col(width=1)+
ggtitle('Probabilidades # de aguilas al lanzar 2 monedas')
```
b) La suma de los números de las caras cuando se lanzan dos dados.

```{r}
J <- rolldie(2, nsides = 6, makespace = TRUE)
print(head(J))
```
```{r}
S <- addrv(J, U =X1+X2)
marginal(S,vars="U")
marginal
```

```{r}
df_1 = data.frame(suma =c('Two','Three','Four','Five','Six','Seven','Eigth','Nine','Ten','Eleven','Twelve'),X=c(2,3,4,5,6,7,8,9,10,11,12), probabilidad=c(.02777778,0.05555556,0.08333333,0.11111111,0.13888889,0.16666667,0.13888889,0.11111111,0.08333333,0.05555556,0.02777778	))
ggplot(data = df_1, aes(x=X, y=probabilidad, fill=suma)) + 
geom_col(width=1)+
ggtitle('Probas de suma de num de lanzar 2 dados')
```

6) Se venden 8000 boletos para una rifa de  $5000.00  y cada boleto cuesta  2.00.
a) Encontrar la ganancia esperada del comprador de un boleto.

```{r}
n_boleto=8000
costo_boleto=2
premio=5000
gan_esperada=(1/n_boleto)*premio
perdida_esperada=((n_boleto-1)/n_boleto)*(-costo_boleto)
df<-data.frame(gan_esperada,perdida_esperada)
df
```

b) Hacer la gráfica de la ganancia esperada que tiene una compradora en términos de un número de boletos  𝑛 .
```{r}
df_2 = data.frame(evento=c('Ganancia_esp','Perdida_esp'), X = c(0,1), vesperado=c(.625,-1.99975))
ggplot(data=df_2,aes(x=X, y=vesperado, fill=evento)) + 
geom_col(width=1) +
ggtitle('Histograma valor esperado Ganancia/perdida')
```
c) ¿Cuál debería de ser el premio mínimo para que se pudiese garantizar “salir a mano” al comprar todos los boletos.
```{r}
n_bol=8000 #Boletos comprados
prem_min=16000
gan_esperada=(n_bol/n_boleto)*prem_min
ganancia_0=gan_esperada-(n_bol*costo_boleto)
ganancia_0
```



